臺灣高雄地方法院民事判決
111年度雄簡字第867號
原      告  周幸萱  
被      告  黎淑敏  
上列當事人間請求損害賠償事件，原告提起刑事附帶民事訴訟，
經本院刑事庭裁定移送前來，本院於民國111年6月28日言詞辯論
終結，判決如下：
    主  文
被告應給付原告新臺幣壹萬伍仟元，及自民國一一Ｏ年十月四日
起至清償日止，按週年利率百分之五計算之利息。
原告其餘之訴駁回。
本判決第一項得假執行；但被告如以新臺幣壹萬伍仟元為原告預
供擔保後，得免為假執行。
    事實及理由
一、原告主張：被告於民國109年10月24日凌晨1時56分許，在高
    雄市○○區○○路00號住處以手機上網，並以帳號暱稱「黎俞涵
    （Lisa）」，在內有成員171人之LINE通訊軟體群組「解憂
    團」內，先以「一群狗男女」辱罵同在群組內帳號為「鋼鐵
    V」之原告後，將原告退出群組，並張貼內容為：「真的狗
    男女去死」、「他媽的」、「還打電話給我，在那邊叫春，
    去死吧」等語，並張貼公布原告及訴外人蔡宜臻之照片，接
    續以「就這兩個女的啊，跟我前任在那裡叫春給我聽啊打電
    話給我啊」、「他媽的有那麼賤嗎」、「他媽的賤人」、「
    打電話來呀都在叫春啊」、「幹賤人」、「幹」、「破麻」
    之訊息等言論（與前開被告張貼內容合稱系爭言語），足以
    貶抑原告之名譽權，並致原告受有精神痛苦，得請求精神慰
    撫金新臺幣（下同）10萬元。原告並因相關所涉刑事案件開
    庭而向公司請假，受有不能工作之損失36,000元。爰依民法
    侵權行為規定提起本件訴訟等語，並聲明：被告應給付原告
    136,000元，及自起訴狀繕本送達翌日起至清償日止，按週
    年利率5％計算之利息。
二、被告則略以：伊自始至終都有認罪，並向原告道歉，原告請
    請求之精神慰撫金實屬過高。伊一直想與原告和解，但原告
    堅持須上法院處理，故原告因而請假是原告自己的決定等語
    ，資為抗辯，並聲明：原告之訴駁回。
三、經查，被告於LINE通訊軟體群組「解憂團」內，以系爭言論
    辱罵原告等情，有LINE群組對話截圖在卷可稽【見110年度
    審附民卷字第451號卷（下稱附民卷）第11至19頁】，並經
    本院調閱110年度簡字第3696號刑事案件卷宗確認無訛，且
    為兩造所不爭執，堪信為真實。
四、本院之判斷：
　　原告另主張被告應賠償原告136,000元等節，則為被告否認
    ，並以前詞置辯，是本院應審酌者厥為：原告得請求被告賠
    償之項目及金額為何？茲論述如下：　　　　　　　　　
　　㈠精神慰撫金部分：
　　⒈按不法侵害他人之身體、健康、名譽、自由、信用、隱私
      、貞操，或不法侵害其他人格法益而情節重大者，被害人
      雖非財產上之損害，亦得請求賠償相當之金額，民法第19
      5 條第1 項前段定有明文。又按慰藉金之賠償須以人格權
      遭遇侵害，使精神上受有痛苦為必要，其核給之標準固與
      財產上損害之計算不同，然非不可斟酌雙方身分資力與加
      害程度，及其他各種情形核定相當之數額（最高法院51年
      台上字第223號判決意旨可參）。
　　⒉經查，被告於成員達百人之LINE通訊款體群組內，以系爭
      言論辱罵原告，而系爭言語於社會通念上，屬粗鄙不堪之
      字詞，得藉此貶抑原告之人格及社會評價，客觀上足使遭
      辱罵之原告感受不堪與屈辱，而侵害原告之名譽權甚明。
      則原告因被告辱罵系爭言論之行為，可認受有相當程度之
      精神痛苦，原告請求被告賠償非財產上之損害，自屬有據
      。又查，原告自陳大學畢業、現為通訊業財務、每月收入
      約37,000、38,000元；被告自陳碩士畢業，現為美容工作
      師（見本院卷第60至61頁），又原告名下無不動產、被告
      名下有不動產等節，有兩造109、110年稅務電子閘門財產
      所得資料在卷可參，則本院斟酌被告不法侵害之情節及兩
      造身分、地位、經濟能力等其他一切情狀，認原告請求被
      告賠償之精神慰撫金，以15,000元為相當，逾此範圍之請
      求，則屬無據。
　　㈡不能工作損失部分：
　　　經查，原告主張因相關刑事案件開庭而向公司請假，受有
      不能工作之損失36,000元等語，雖據原告提出臺灣高雄地
      方檢察署、本院刑事庭傳票、員工薪資單為憑（見本院卷
      第43至55頁）。然觀諸原告所提薪資單，其並未因請假而
      遭公司扣薪（見本院卷第45、49、55頁），此亦為原告所
      不否認（見本院卷第33、60頁），自無可認原告受有何不
      能工作之損失。又原告因刑事案件開庭而請假，此本即為
      原告所應負擔之訴訟成本，是原告請求不能工作損失36,0
      00元，自無理由。
五、綜上所述，原告依民法侵權行為規定，請求被告應給付原告
    15,000元及自起訴狀繕本送達翌日（即110年10月4日）起至
    清償日止，按週年利率5％計算之利息，為有理由，應予准許
    。逾此範圍之請求，為無理由，應予駁回。
六、本判決原告勝訴部分，係依民事訴訟法第427條訴訟適用簡
    易程序所為被告敗訴之判決，爰依同法第389條第1項第3款
    之規定，依職權宣告假執行。並由本院依民事訴訟法第392 
    條第2項之規定，依職權宣告被告為原告預供擔保，得免為
    假執行。
七、本件事證已臻明確，兩造其餘攻擊防禦方法及所提證據，核
    與判決結果不生影響，爰不逐一論述，併此敘明。
八、本件係刑事附帶民事訴訟事件，由本院刑事庭移送前來，迄
    本院言詞辯論終結止，當事人並無何裁判費或其他訴訟費用
    之支出，自無諭知訴訟費用負擔之必要，併此敘明。
中　　華　　民　　國　　111 　年　　7 　　月　　19　　日
                  高雄簡易庭　法　官  陳安信
以上正本係照原本作成。
如對本判決上訴，須於判決送達後20日內向本院提出上訴狀。如
委任律師提起上訴者，應一併繳納上訴審裁判費。　　　　　　
中　　華　　民　　國　　111 　年　　7 　　月　　19　　日
                              書記官  蔡妮君